臺灣高雄地方法院刑事判決　　　　　　　93年度訴字第3015號
公　訴　人　臺灣高雄地方法院檢察署檢察官
被　　　告　甲○○　男　41歲.
上列被告因偽造文書等案件，經檢察官提起公訴（93年度偵字第
326號、93年度偵字第8989號），及移送併案審理（93年度偵字
第8989號、93年度偵字第23622號），被告經本院訊問後自白犯
罪，改以簡式審判程序審理，本院判決如下：
    主  文
甲○○共同行使偽造私文書，足以生損害於他人，累犯，處有期
徒刑壹年貳月。
    事  實
一、甲○○於民國87年間因違反毒品危害防制條例案件，經臺灣
    高等法院高雄分院判處有期徒刑一年二月、七月確定，又因
    另違反毒品危害防制條例案件，經本院鳳山簡易庭判處有期
    6月確定，前開三案經定應執行刑有期徒刑2年，刑期自90年
    3月9日起算，於92年2月16日縮短刑期執行完畢（構成累犯
    ），仍不知悔改，於下列時間、地點竊盜及行使偽造私文書
    ：
  (一)與成年人吳世分（所犯竊盜罪經公訴人移送本院另案併案審
    理，經判處罪刑確定）共同基於意圖為自己不法所有之概括
    犯意聯絡，於92年12月27日下午7時，與吳世分共同駕駛車
    牌號碼4906-JL號自小貨車，至乙○○在高雄縣仁武鄉仁福
    村公館3巷21之2號籌設中之網咖店，徒手竊取乙○○所有如
    附表1所列之物品，得手後，甲○○、吳世分二人於翌日上
    午10時，駕駛前開自小貨車載運竊得之不銹鋼炒廚、麵檯各
    1 台，至高雄市左營區○○○路581號「南台灣冷凍餐飲設備
    廠」銷贓，甲○○、吳世分為順利出脫贓物及避免遭人發覺
    彼等竊盜犯行，共同基於偽造私文書後持以行使之犯意聯絡
    ，利用甲○○為蔡慶國辦理與大陸女子結婚而保管蔡慶國身
    分證之機會，未徵得蔡慶國之同意，由甲○○冒用蔡慶國之
    名義，持蔡慶國之
    署押一枚，而偽造蔡慶國名義之讓渡書一份，再將偽造之讓
    渡書行使交付予劉德興，並以新台幣（下同）7,500元之代
    價將前開贓物出售予劉德興，足生損害於蔡慶國。甲○○與
    吳世分復承前開竊盜之概括犯意，於92年12月28日下午5時
    許，二次再度前往上址，竊取如附表2所列之物品（附表1及
    附表2價值共計約600,000元），得手後於欲離去之際，適為
    乙○○發現，乃報警當場逮獲甲○○，吳世分則趁隙逃逸，
    嗣經警循線在甲○○位於高雄縣仁武鄉○○村○○○街95號
    備廠」起獲乙○○失竊贓物。
  (二)甲○○復承前竊盜之概括犯意，與成年人許忍壽（所犯竊盜
    罪，經公訴人移送本院另案併案審理，經判處罪刑確定）基
    於共同之犯意聯絡，於93年4月30 日上午9時30分許，二人
    共同駕駛前開不知情之李珠仲所有車牌號碼4906-JL號自小
    貨車，在高雄縣大寮鄉潮寮村168號旁空地，徒手竊取王姿
    所有之白鐵水塔一個（價值約400元），共同搬至前開車輛
    後離去，經王姿發覺尾隨並報警循線於同日上午9時35分許
    ，在高雄縣大寮鄉○○村○○○○路工業區圍牆邊查獲。
  (三)甲○○再承前竊盜之概括犯，與成年人高錦泉（所犯竊盜罪
    ，經公訴人移送本院另案併案審理，經判處罪刑確定）基於
    共同之犯意聯絡，於93年11月20日晚上7時10分許，由甲○
    ○駕駛向不知情之「好幫手小貨車出租行」負責人邱朝瑞承
    租之車牌號碼XX-4455號自用小貨車，搭載高錦泉及不知情
    之陳麗君（業經不起訴處分確定），至高雄縣燕巢鄉深水村
    臥牛巷2號廢棄工廠內，由甲○○、高錦泉二人共同徒手竊
    取丁○○所有之鐵製水溝蓋十個（價值共約20,000元），合
    力搬上前開承租之自小貨車，得手後於駕車離開之際，為警
    接獲民眾報案前往攔阻當場查獲。
二、案經高雄縣政府警察局仁武分局移送臺灣高雄地方法院檢察
    署檢察官偵查起訴，及高雄縣政府警察局林園分局、岡山分
    局分別報請臺灣高雄地方法院檢察署檢察官移送併案審理。
    理  由
一、本件被告所犯係死刑、無期徒刑、最輕本刑為3年以上有期
    徒刑以外之罪，其於準備程序中就被訴事實為有罪之陳述，
    經法官告知簡式審判程序之旨，並聽取公訴人、被告之意見
    後，本院認為適宜進行簡式審判程序，故本件適用簡式審判
    程序審理，合先敘明。
二、右開竊盜、行使偽造私文書之犯行，業據被告於本院審理中
    均供承不諱，核與共犯吳世分、許忍壽、高錦泉於警詢及偵
    訊中之供述情節相符，並據被害人乙○○於警詢及偵訊中、
    被害人王姿  、丁○○於警訊中陳述綦詳，復據證人邱朝瑞
    於警詢中供述明確，並有搜索扣押筆錄3份、扣押物品目錄
    表1份、贓物認領保管單3紙、讓渡書1份、照片10幀（附於
    高縣仁警刑移字第1168號卷）、搜索扣押筆錄1份、贓物領
    據保管單1紙、扣押物品目錄表1紙、照片2幀（附於林警刑
    移字第556號卷）、搜索扣押筆錄1份、贓物領結1紙、扣押
    物品目錄表1紙、貨車出租契約書1份、新領牌照登記書1份
    、高雄市政府營利事業登記證1紙、照片4幀（附於岡警刑移
    字第1764號卷）在卷足憑，本案事證明確，被告犯行，至堪
    認定。
三、核被告所為，係犯刑法第320條第1項竊盜罪、第216條、第
    210條行使偽造私文書罪。被告分別與成年人吳世分、許忍
    壽、高錦泉就犯罪事實一、(一)(二)(三)之竊盜行為，被告與成年
    人吳世分就犯罪事實一、(一)之行使偽造私文書之行為，有犯
    意聯絡及行為分擔，應論以共同正犯；被告多次竊盜犯行，
    時間緊接，所犯係構成要件相同之罪名，顯係基於概括之犯
    意反覆為之，為連續犯，應依刑法第56條之規定論以情節較
    重之犯罪事實一、(一)於92年12月27日下午7時竊取附表1所列
    之物品一罪，並加重其刑。又被告於讓渡書上偽造蔡慶國署
    押之行為，為偽造私文書之階段行為，又其偽造讓渡書後持
    以行為，偽造私文書之低度行為為行使之高度行為吸收，均
    不另論罪。被告所為犯罪事實一、(一)於92年12月27日下午7
    時竊取附表1所列之物品行為與行使偽造私文書之行為，有
    方法結果之牽連關係，應從一重論以行使偽造私文書罪論處
    。被告於87年間因違反毒品危害防制條例案件，經臺灣高等
    法院高雄分院判處有期徒刑一年二月、七月確定，又因另違
    反毒品危害防制條例案件，經本院鳳山簡易庭判處有期6月
    確定，前開三案經定應執行刑有期徒刑2年，刑期自90年3月
    9日起算，於92年2月16日縮短刑期執行完畢，此有臺灣高等
    法院被告前案紀錄表一份附卷可參，其於執行完畢五年內再
    犯有期徒刑以上之本罪，為累犯，應依法加重其刑。公訴人
    雖未就犯罪事實一、(三)部分起訴，惟公訴人已當庭追加此部
    分之犯罪事實（見本院歷次準備程序筆錄及審判程序筆錄）
    ，且此部分之犯罪事實與公訴人起訴並經本院論罪竊盜部分
    ，有連續犯之裁判上一罪關係，為起訴效力所及，本院自應
    一併審理。爰審酌被告年輕力壯，不思以合法方式獲取財物
    ，連續多次竊盜，並為順利銷贓且避免被追緝，而行使偽造
    私文書，危害社會安寧秩序甚鉅，惟念及其犯後坦承犯行，
    且竊得之物品已發還被害人領回等一切情狀，量處如主文所
    示之刑，以資儆懲。至被告偽造之讓渡書，並非違禁物，且
    已行使交付予劉德興，已非被告及共犯甲○○所有之物，爰
    不為沒收之諭知，惟其上偽造之「蔡慶國」署押一枚，依刑
    法第219條之規定，不問屬於犯人與否，應宣告沒收。
四、據上論斷，應依刑事訴訟法第273條之1第1項、第299條第1
    項前段，刑法第28條、第47條、第55條、第56條、第210條
    、第216條、第219條、第320條第1項，判決如主文。
本案經檢察官丙○○到庭執行職務。
中　　華　　民　　國　　94　　年　　3 　　月　　30　　日
                  鳳山刑事第3庭      法　官  張桂美
以上正本證明與原本無異。
如不服本判決，應於判決送達後10日內，向本院提出上訴狀。
                                書記官  陳掌珠
中　　華　　民　　國　　94　　年　　3　　月　　30　　日
附錄參考法條：
中華民國刑法第210條
(偽造變造私文書罪)
偽造、變造私文書，足以生損害於公眾或他人者，處五年以下有
期徒刑。
中華民國刑法第216條
(行使偽造變造或登載不實之文書罪)
行使第二百十條至第二百十五條之文書者，依偽造、變造文書或
登載不實事項或使登載不實事項之規定處斷。
中華民國刑法第320條第1項
(普通竊盜罪、竊佔罪)
意圖為自己或第三人不法之所有，而竊取他人之動產者，為竊盜
罪，處五年以下有期徒刑、拘役或五百元以下罰金。
